臺灣新竹地方法院民事裁定  
110年度亡字第32號
聲  請  人  臺灣新竹地方檢察署檢察官

代  理  人  吳俊賢  
上列聲請人聲請宣告失蹤人唐樹光死亡事件，本院裁定如下：
    主  文
宣告唐樹光（男，民國○○年○月○日生，身分證統一編號：Z○○○○○
○○○○號，失蹤前設籍：新竹市○○路○○○巷○○○號）於中華民國七十
六年九月一日下午十二時死亡。
聲請費用由唐樹光之遺產負擔。
    事實及理由
一、按修正之民法總則第8條之規定，於民法總則施行後修正前
    失蹤者，亦適用之。失蹤人失蹤滿7年後，法院得因利害關
    係人或檢察官之聲請，為死亡之宣告。受死亡宣告者，以判
    決內所確定死亡之時，推定其為死亡。前項死亡之時，應為
    前條各項所定期間最後日終止之時，民國71年修正後民法總
    則施行法第3條第3項，民法第8條第1項、第9條分別定有明
    文。
二、聲請意旨略以：失蹤人唐樹光於69年9月1日行方不明，嗣經
    列報為失蹤人口。其年滿80歲以上且迄今失蹤已逾3年，爰
    依民法第8條第2項及家事事件法第155條規定，請准宣告唐
    樹光死亡等語。
三、經查：
  ㈠唐樹光於69年9月1日不知去向，嗣經通報於107年7月18日被
    列為失蹤人口，且查無其入出境、安置、在監、通緝、財產
    所得及勞健保等資料，迄今仍行方不明等情，有失蹤人口系
    統－資料報表、新竹市政府110年8月18日府社救字第1100126
    388號函、個人戶籍資料、三親等資料查詢結果、全國刑案
    資料查註表、完整矯正簡表、通緝簡表、稅務電子閘門財產
    所得調件明細表、勞保局WebIR查詢系統、入出境資訊連結
    作業及健保資訊連結作業等件可參（見臺灣新竹地方檢察署
    110年度民參字第14號偵查卷第31頁、第33頁；本院卷第37
    至53頁)，是唐樹光於69年9月1日失蹤時起即陷於生死不明
    狀態，則聲請人主張唐樹光失蹤已逾41年等語，應非虛妄。
  ㈡本院裁定准對唐樹光為宣告死亡之公示催告，並於111年1月3
    日及同月11日將公示催告揭示在本院及新竹市北區區公所資
    訊網路，現今6個月申報期滿，未據唐樹光陳報其生存，或
    知唐樹光生死者陳報其所知，有裁定、公示催告公告及新竹
    市北區區公所111年1月12日北行字第1110000580號函可稽（
    見本院卷第15頁、第19頁、第23頁），故聲請人聲請對唐樹
    光為死亡宣告，核無不合。依前開規定，唐樹光於失蹤時為
    未滿80歲之人，自69年9月1日失蹤時陷於生死不明狀態，計
    至76年9月1日止，失蹤滿7年，自應推定唐樹光於是日下午1
    2時為死亡之時。綜上，聲請人聲請宣告唐樹光死亡，核無
    不合，應予准許。
四、爰裁定如主文。　　
中　　華　　民　　國　　111 　年　　8 　　月　　4 　　日
                  家 事法 庭  
　　　　　　           　 法　　官  朱美璘
以上正本係照原本作成。
如對本裁定抗告，須於裁定送達後10日之不變期間內，向本院提
出抗告狀（需附繕本），並繳納抗告費新臺幣1,000元。
中　　華　　民　　國　　111 　年　　8 　　月　　4 　　日
                          書 記 官  溫婷雅